臺灣彰化地方法院刑事判決　　　　　　　 100年度訴字第19號
公　訴　人　臺灣彰化地方法院檢察署檢察官
被　　　告　謝福隆
上列被告因違反毒品危害防制條例案件，經檢察官提起公訴（99
年度毒偵字第2215號），被告於準備程序進行中就被訴事實為有
罪之陳述，本院進行簡式審判程序，判決如下：
    主  文
謝福隆施用第一級毒品，累犯，處有期徒刑捌月，扣案之第一級
毒品海洛因驗餘淨重共壹點零伍公克及包裹上開海洛因之包裝袋
肆個，均沒收銷燬之。又施用第二級毒品，累犯，處有期徒刑伍
月，扣案之第二級毒品甲基安非他命驗餘淨重共零點陸肆壹零公
克及包裹上開甲基安非他命之包裝袋肆個，均沒收銷燬之，扣案
之吸食器壹組沒收之。應執行有期徒刑壹年，上開扣案之第一級
毒品海洛因、第二級毒品甲基安非他命及包裹上開海洛因、甲基
安非他命之包裝袋共捌個，均沒收銷燬之，吸食器壹組沒收之。
    事  實  及  理  由
一、本件係經被告謝福隆於準備程序進行中就被訴事實為有罪之
    陳述，而經本院合議庭裁定以簡式審判程序審理，則依刑事
    訴訟法第273 條之2 、同法第159 條第2 項之規定，不適用
    傳聞法則有關限制證據能力之相關規定；並得依同法第310
    條之2 之準用同法第454 條之規定製作略式判決書，僅需記
    載犯罪事實、證據名稱及應適用之法條，並得以簡略方式為
    之，合先敘明。
二、犯罪事實：謝福隆前因槍砲彈藥刀械管制條例案件，經本院
    以94年度訴字第282 號判處有期徒刑1 年6 月，於民國96年
    3 月29日縮短刑期假釋出監，於96年6 月27日假釋期滿假釋
    未經撤銷，其未執行之刑，以已執行論。又因施用毒品案件
    ，經送觀察、勒戒後，認有繼續施用毒品傾向，再送戒治所
    施以強制戒治，於98年11月24日執行完畢釋放，由臺灣彰化
    地方法院檢察署檢察官以98年度戒毒偵字第398 、399 號為
    不起訴處分確定。仍不知悔改，復基於施用第1 級毒品海洛
    因之犯意，於99年11月13日晚上7 時許，在其位於彰化縣田
    中鎮○○街108 號住處，以將海洛因摻入香菸內點燃後吸食
    之方式，施用第1 級毒品海洛因1 次；又基於施用第2 級毒
    品甲基安非他命之犯意，於同日施用海洛因後之晚上7 時許
    ，在其上開住處，以將甲基安非他命置於玻璃球內以火燒烤
    後吸食其煙霧之方式，施用第2 級毒品甲基安非他命1 次。
    嗣於99年11月14日凌晨1 時30分許，在彰化縣社頭鄉○○路
    與員集路口北端為警查獲，並扣得毒品海洛因4 包（合計淨
    重1.12公克，驗餘淨重1.05公克）、甲基安非他命4 包（淨
    重0.6515公克，取樣0.0105公克【已鑑析用罄】，驗餘淨重
    0.6410公克）及其所有供施用甲基安非他命所用之吸食器1
    組，經採尿送驗，檢出毒品嗎啡陽性及甲基安非他命陽性反
    應，而悉上情。
三、前項犯罪事實，有下列證據可資為佐：
  (一)被告謝福隆於警詢、偵查及本院審理時供認不諱。
  (二)應受尿液採驗人尿液檢體採集送驗紀錄表及詮昕科技股份有
    限公司99年12月1 日濫用藥物尿液檢驗報告各1 份（本院卷
    第24至26頁）。
  (三)法務部調查局濫用藥物實驗室99年12月29日調科壹字第0992
    3028800 號鑑定書、憲兵司令部刑事鑑識中心於100 年2 月
    23日以憲直刑鑑字第1000000394號函送之鑑定書各1 份（本
    院卷第31頁、第50至51頁）。
  (四)扣案之甲基安非他命4 包、吸食器1 組。
  (五)被告前因施用毒品案件，經送觀察、勒戒後，認有繼續施用
    毒品傾向，再送戒治所施以強制戒治，於98年11月24日執行
    完畢釋放，由臺灣彰化地方法院檢察署檢察官以98年度戒毒
    偵字第398 、399 號為不起訴處分確定，有被告前開案號不
    起訴處分書（本院卷第34頁）、臺灣高等法院被告前案紀錄
    表各1 份在卷可參。被告於觀察勒戒執行完畢釋放後，5 年
    內再犯施用毒品之事證明確，犯行堪以認定。
四、按海洛因、甲基安非他命分別為毒品危害防制條例第2 條第
    2 項第1 、2 款所明定之第1 級毒品、第2 級毒品。核被告
    謝福隆所為，係犯毒品危害防制條例第10條第1 項之施用第
    1 級毒品罪，及同條第2 項之施用第2 級毒品罪。其非法持
    有第1 級毒品海洛因、第2 級毒品甲基安非他命之低度行為
    ，已為其施用之高度行為所吸收，均不另論罪。被告所犯上
    開2 罪間，犯意各別，行為互異，應予分論併罰。被告有如
    犯罪事實欄所載之前案科刑及執行紀錄，有卷附臺灣高等法
    院被告前案紀錄表可按，其受有期徒刑之執行完畢，5 年以
    內故意再犯有期徒刑以上之罪，所犯上開2 罪，均為累犯，
    應依刑法第47條第1 項之規定，各加重其刑。爰審酌被告前
    因施用毒品，經觀察勒戒之處分後，猶不思戒絕革除惡習，
    再為本件犯罪，顯見其對毒品依賴性甚高，未能徹底認識毒
    品對人體之危害，亦未因前所受觀察勒戒處分而記取教訓，
    及其犯罪之動機、犯罪所生危害主要係戕害自身健康等一切
    情狀，認公訴檢察官具體求處應執行有期徒刑1 年6 月（本
    院卷第58頁反面），略嫌過重，爰分別量處如主文所示之刑
    ，並依刑法第51條第5 款之規定，定其應執行之刑。扣案如
    主文所示之毒品海洛因、甲基安非他命，係查獲之第1 、2
    級毒品，不問屬於犯人與否，應依毒品危害防制條例第18條
    第1項 前段規定沒收銷燬之。至包裹上開毒品海洛因、甲基
    安非他命之包裝袋共8 個，既已分別用於裝盛海洛因、甲基
    安非他命使用，其沾染毒品後，袋內均會有極微量毒品殘留
    ，無法完全析離（法務部調查局93年3 月19日調科壹字第09
    300113060 號函釋、高雄醫學大學附設中和紀念醫院管認可
    第005 號檢驗報告參照），是包裹上開毒口海洛因、甲基安
    非他命之包裝袋各4 個，應認分別屬於第1 、2 級毒品，併
    依毒品危害防制條例第18條第1 項前段之規定沒收銷燬之。
    扣案之吸食器1 組，係被告所有供其施用甲基安非他命所用
    之物，業據其供明在卷，爰依刑法第38條第1 項第2 款之規
    定，於其所犯施用第2 級毒品罪下宣告沒收之。
五、據上論斷，應依刑事訴訟法第273 條之1 第1 項、第299 條
    第1 項前段、第310 條之2 、第454 條第1 項，毒品危害防
    制條例第10條第1 項、第2 項、第18條第1 項前段，刑法第
    11條前段、第47條第1 項、第51條第5 款、第38條第1 項第
    2 款，判決如主文。
本案經檢察官詹喬偉到庭執行職務。
中    華    民    國   100    年    3     月    14    日
                  刑事第八庭          法  官  王素珍
以上正本證明與原本無異。
如不服本判決應於收受判決後10日內向本院提出上訴書狀，並應
敘述具體理由；其未敘述上訴理由者，應於上訴期間屆滿後20日
內向本院補提理由書（均須按他造當事人之人數附繕本）「切勿
逕送上級法院」。
中    華    民    國   100    年    3     月    14    日
                                      書記官  陳秀香
附錄本案論罪科刑法條：
毒品危害防制條例第10條
施用第一級毒品者，處 6 月以上 5 年以下有期徒刑。
施用第二級毒品者，處 3 年以下有期徒刑。